# 求教陈版关于集团股份支付合并报表抵销的问题

提问人：bozynia 时间：2014-02-25 15:29:46
请陈版指教 A公司以本身权益授予子公司B公司管理层股份期权公允价值每年 1000 万元，A公司持有B公司60%股份，少数股东持股40%，A公司对B公司长投 6 亿，少数股东权益 4 亿，在A公司单体报表： 借：长投 1000 万元 贷：资本公积 1000W B公司单体报表 借：管理费用 1000W 贷：资本公积 1000W 在合并层面 借：长投 －600W 贷：投资收益 －600W 借：股本 100000W资本公积 1000W 未分配利润 －1000W 贷：长投： 60000+1000－ 600 ＝60400W 少数股东权益 100000 －60400 ＝39600W 借：投资收益 －600W 少数股东损益 －400W 贷：未分配利润 －1000W 请教陈版少数股东权益＝40000 － 400 ＝ 39600 ，按照持股比例计算的子公司少数股东权益＝（100000+1000（资本公积）－ 1000 （未分配利润））*0.4＝40000W，这个差额400W，需要在合并报表层面做一笔分录：借：资本公积 400W，贷：少数股东权益 400W吗，还是不用管就这样放着， 问题二：这笔在子公司挂着的资本公积什么时候能转销掉，具体怎么样操作，相关依据是什么

回答人：chenyiwei
合并报表层面应体现管理费用 1000 万（其中减少归属于母公司股东的净利润 600 万，减少少数股东损益 400 万），相应地合并报表层面体现的资本公积是 600 万，少数股东权益增加 400 万（扣除少数股东损益减少的影响后，少数股东权益总数实际不变）。 因此，合并报表层面的少数股东权益仍为 4 亿元，而不是你所计算的 39600 。因为B公司所增加的 1000 资本公积有 40 ％是应归属于少数股东的。也就是你说的“借：资本公积 400W，贷：少数股东权益 400W”是需要体现在合并报表层面的。
这部分资本公积代表母公司对子公司的资本性投入，将永久留存于子公司的账面。